【裁判字號】    98,裁,3398
【裁判日期】    981224
【裁判案由】    有關土地事務
【裁判全文】
最  高  行  政  法  院  裁  定
                                      98年度裁字第3398號
抗  告  人  廣浩鋼線鋼纜股份有限公司
代  表  人  甲○○
上列抗告人因與相對人新竹縣政府間有關土地事務事件，對於中
華民國98年9月1日臺北高等行政法院98年度訴字第828號裁定，
提起抗告，本院裁定如下︰
    主  文
抗告駁回。
抗告訴訟費用由抗告人負擔。
    理  由
一、按抗告法院認抗告為不合法或無理由者，應為駁回抗告之裁
    定。
二、本件原審原告馮雲、馮廣毅及抗告人之代表人甲○○共有坐
    落新竹縣寶山鄉區298、299、320地號等3筆土地，應有
    部分各1/3，抗告人主張其為系爭土地上建物之所有人，因
    行政院國家科學委員會所屬科學工業園區管理局為辦理新竹
    縣科學園區之園區○○○路沿線用地擴建案，經內政部核准
    徵收，相對人公告並依土地徵收條例第30條規定補償完竣。
    惟有關實地作建築使用土地徵收地價補償比照標準部分，相
    對人於96年10月31日會同需用土地人召開「研商科學工業園
    區○○○路用地範圍徵收安置措施及說明會等相關事宜」，
    經需用土地人同意於法定補償費外援引科學園區第三期用地
    徵收新竹市政府舊例，就上開用地範圍內土地已實地作建築
    使用者，比照鄰近零星建地之公告土地現值發放差額，實地
    作建築使用面積則由新竹縣寶山鄉公所以有屋頂及外牆之建
    築物核實認定建物部分，相對人已核計發放差額，原審原告
    及抗告人等業已於97年4月29日領取完竣。嗣後彼等口頭向
    相對人陳情，以其尚有實地作建築使用面積未核實認定補償
    ，經相對人勘查並認彼等所有建物之部分範圍僅有低矮圍牆
    及石棉瓦屋頂，不合上開認定意旨，乃以97年8月4日府地徵
    字第0970091066號函否准發放該部分之差額。原審原告及抗
    告人等遂循序提起本件行政訴訟。經原審法院以本件訴之利
    益在於彼等主張相對人應援引科學園區第三期用地徵收新竹
    市政府舊例發放其地價差額，此為人民向高等行政法院提起
    請求中央或地方機關應為行政處分或應為特定內容行政處分
    之課予義務訴訟，經該院詳予闡明，彼等仍主張其所提起者
    為撤銷訴訟，求為判決撤銷系爭函覆及訴願決定，該聲明無
    法達到訴訟之目的，其提起本件行政訴訟，無權利保護之必
    要。又本件彼等係以口頭方式向相對人陳情，而非「申請」
    ，按人民依行政程序法第168條規定，對於行政上權益之維
    護向主管機關陳情，經主管機關認為所陳情事項無理由，依
    據同法第171條第1項規定通知陳情人，應屬事實通知，自非
    行政處分，不得以之作為提起撤銷訴訟之標的，是以，原審
    原告及抗告人等提起撤銷訴訟，因無被侵害之權利或法律上
    利益，當無進行爭訟而為實質審查之實益，自非合法，應予
    駁回。
三、經查，原裁定於法並無不合，而抗告人提起抗告，謂其所為
    陳情係以書面為之，而非口頭方式陳情，且原審法院未予傳
    喚證人作證，僅以屬於傳聞證據之相對人證詞而為判決，實
    屬不公云云，核與原裁定駁回抗告人於原審之訴之理由無涉
    ，難認其抗告有理由，應予駁回。
四、依行政訴訟法第104條、民事訴訟法第95條、第78條，裁定
    如主文。
中    華    民    國    98    年    12    月    24    日
                    最高行政法院第六庭
                        審判長法官  吳  明  鴻
                              法官  吳  東  都
                              法官  林  茂  權
                              法官  侯  東  昇
                              法官  黃  秋  鴻
以  上  正  本  證  明  與  原  本  無  異
中    華    民    國    98    年    12    月    24    日
                              書記官  吳  玫  瑩


司法院資訊處製作；財團法人民間司法改革基金會備份。
